# 与收益相关的政府补助，确认非经的金额？

提问人：苹果宝贝 007 时间：2016-05-18 22:06:20
群友及陈版主好：
对于与收益相关的政府补助，计入递延收益逐年摊销入营业外收入的，非经如何确认存在困惑。
举例：企业收到一笔政府补助 10 万元，分 5 年确认营业外收入。
那么计算非经时金额为多少？所得税影响金额为多少？
分两种情况讨论：递延收益确认递延所得税资产的和未确认递延所得税资产的。
谢谢！

回答人：chenyiwei
一般来说，计入递延收益并在一定年限内摊销的政府补助都不是“与公司正常经营业务密切相关，符合国家政策规定、按照一定标准定额或定量持续享受的政府补助”，因此其摊销形成的营业外收入应认定为非经常性损益。 非经常性损益的所得税影响数的确定原则可以参考《瑞华研究 2010 ～ 2014 汇编》之“问题5-4-6（关于非经常性损益的所得税影响金额）”和“问题5-4-7（非经常性损益项目所得税影响数的计算）”，即假设不存在非经常性损益项目的情况下合并报表层面的所得税费用（含当期所得税和递延所得税，下同）
与目前合并利润表中实际显示的所得税费用的差额。